臺灣板橋地方法院刑事判決　　　　　　　　　　　　九十一年度易字第二九九０號
　　公　訴　人　臺灣板橋地方法院檢察署檢察官
　　被　　　告　甲○○　男　四.
右列被告因竊盜案件，經檢察官提起公訴（九十一年度偵字第一八０五四號），本院
判決如左：
    主  文
甲○○於夜間侵入住宅竊盜，處有期徒刑壹年貳月，並於刑之執行前，令入勞動場所
強制工作參年；又無故侵入他人住宅，處拘役拾日，如易科罰金，以參佰元折算壹
日。
    事  實
一、甲○○曾於民國六十九年間犯竊盜罪，經法院判處有期徒刑二年；又於七十五年
    間犯竊盜罪、贓物罪，經法院分別判處有期徒刑二年、七月，定其應執行有期徒
    刑二年五月；再於八十二年間犯竊盜罪，經最高法院判處有期徒刑一年六月確定
    ，於八十五年二月五日縮短刑期假釋期滿執行完畢；另於八十五年、八十六年間
    分別因贓物罪、竊盜罪，各經臺灣高等法院臺南分院判處有期徒刑一年六月，執
    行前強制工作三年、及經本院判處有期徒刑十月，由本院以九十年度聲字第二０
    九四號裁定應執行為有期徒刑二年二月，併予諭知於刑之執行前令入勞動場所強
    制工作三年，以資矯治，而甫於九十一年七月二十二日縮短刑期假釋出監，詎有
    犯罪習慣之甲○○於假釋交付保護管束期間，猶不知悔改，復基於意圖為自己不
    法之所有犯意，於九十一年九月十三日凌晨四時三十分許之夜間，侵入台北縣三
    重市○○街九十七號五樓之乙○○○住宅，徒手於房間內之置物架上，竊取乙○○○所有之皮包一只（內有行動電話一支、戒指十只、新台幣＜下同＞千元鈔二
    十四張、五百元鈔五十八張、二百元鈔二十五張、一百元鈔一百七十張、五十元
    鈔二張、五十元硬幣二十三枚、二十元硬幣十八枚、十元硬幣八十一枚），並於
    得手後離去現場；甲○○另於同日凌晨四時五十分許，無故侵入台北縣三重市○○○路二五六巷二十一號之丙○○住宅，嗣因開門進入屋內，發生巨大聲響，為
    丙○○查覺有異，並發現甲○○於其屋內一、二樓之樓梯間行跡可疑（尚未著手
    竊取財物），遂下樓追捕甲○○，嗣與巡邏員警合力逮捕甲○○，並從甲○○騎
    乘之機車起出上開竊得之物品。
二、案經被害人乙○○○、丙○○訴請台北縣政府警察局三重分局報告臺灣板橋地方
    法院檢察署檢察官偵查起訴。
    理  由
一、訊之被告甲○○固對其有於右揭時、地侵入被害人乙○○○住宅竊取財物，及有
    進入丙○○住宅之事實坦承不諱，惟矢口否認有何無故侵入被害人丙○○住宅之
    犯意，辯稱：伊當時係去找伊朋友，因該朋友即住在丙○○附近，而不小心走錯
    云云。經查：右揭事實，業據告訴人乙○○○、丙○○於警詢及本院審理時分別
    指訴失竊及發現被告入侵情節甚詳，復有贓物認領保管單一紙在卷可稽。雖被告
    以前開詞語置辯，惟查被告於警詢時已坦承：伊因發現丙○○住宅一樓木製大門
    沒關，便走進去，在門口前碰到屋主質問要找誰，伊即心虛欲離開而為巡邏警查
    獲等情，雖被告於本院初次訊問時翻異前詞辯稱伊因訪友而找錯地址，其友人姓
    名是羅明至（諧音）等語，嗣於本院第二次訊問時又改稱該朋友姓名為顏榮根云
    云，則被告對其於彼時究竟係造訪何位友人前後供述不一，其所辯是否為真，實
    啟人疑竇，又雖被告聲請傳喚之證人顏榮根到庭附和證述稱：當天凌晨一時許，
    被告確有以電話聯絡要至三重市找伊還錢等情，然經本院命證人顏榮根暫時退庭
    外隔離訊問被告當時進入被害人丙○○住所，係對丙○○告稱欲尋找何人？被告
    陳稱：伊告稱要找「阿民」等語，嗣經本院諭知證人顏榮根入庭後訊及被告係如
    何對其稱呼，證人顏榮根則係答稱：「阿圓」，足見被告當時進入丙○○住宅時
    目的並非在尋找顏榮根之人，被告前揭辯詞，顯係臨訟飾卸之詞，無可採信。本
    案事證明確，被告犯行堪以認定。
二、核被告甲○○所為，係犯刑法第三百二十一條第一項第一款於夜間侵入住宅之加
    重竊盜罪及同法第三百零六條第一項之無故侵入住宅罪；其所犯上開二罪名，犯
    意各別，行為互殊，應予分論併罰。爰審酌被告前曾有多次竊盜、贓物罪前科，
    仍在假釋期間即再犯本次犯行，品行不佳、犯罪之動機、目的、手段、侵入他人
    住宅對被害人之居家安全所生危害非輕、其犯罪後猶飾詞狡辯部分犯行之態度等
    一切情狀，各量處如主文所示之刑，拘役部分並諭知如易科罰金之折算標準，以
    資懲儆。又查被告前曾於六十九年間犯竊盜罪，經法院判處有期徒刑二年；又於
    七十五年間犯竊盜罪、贓物罪，經法院分別判處有期徒刑二年、七月，定其應執
    行有期徒刑二年五月；再於八十二年間犯竊盜罪，經最高法院判處有期徒刑一年
    六月確定，於八十五年二月五日縮短刑期假釋期滿執行完畢；另於八十五年、八
    十六年間分別因贓物罪、竊盜罪，各經臺灣高等法院臺南分院判處有期徒刑一年
    六月，執行前強制工作三年、及經本院判處有期徒刑十月，由本院以九十年度聲
    字第二０九四號裁定應執行刑為有期徒刑二年二月，併予諭知於刑之執行前令入
    勞動場所強制工作三年，以資矯治，而甫於九十一年七月二十二日縮短刑期假釋
    出監，此有臺灣高等法院被告全國前案紀錄表附卷可稽，其於假釋並交付保護管
    束期間，旋即再犯本次竊盜犯行，足徵其屢犯竊盜之息性不改，顯有犯罪之習慣
    ，徒以交付刑罰之執行，已不足以矯正其惡習，變化其氣質，爰依竊盜犯贓物犯
    保安處分條例第三條第一項第一款、第四條及第五條第一項前段之規定，併予諭
    知於刑之執行前令入勞動場所強制工作三年，以資矯治。
據上論斷，應依刑事訴訟法第二百九十九條第一項前段，刑法第三百零六條、第三百
二十一條第一項第一款、第四十一條第一項前段，竊盜犯贓物犯保安處分條例第三條
第一項第一款、第四條、第五條第一項前段，罰金罰鍰提高標準條例第一條前段、第
二條，判決如主文。
本案經檢察官謝岳龍到庭執行職務。
中      華      民      國      九十一      年      十二    月    三    日
                              臺灣板橋地方法院刑事第六庭
                                      法  官  林淑婷
右正本證明與原本無異
如不服本判決應於送達後十日內向本院提出上訴狀
                                      書記官  廖貞音
中      華      民      國      九十一      年      十二    月    三    日
附錄本案論罪科刑法條全文：
中華民國刑法第三百零六條第一項：
無故侵入他人住宅、建築物或附連圍繞之土地或船艦者，處一年以下有期徒刑、拘役
或三百元以下罰金。
中華民國刑法第三百二十一條第一項第一款：
犯竊盜罪而有左列情形之一者，處六月以上、五年以下有期徒刑：
一  於夜間侵入住宅或有人居住之建築物、船艦或隱匿其內而犯之者。
